【裁判字號】    90,交訴,41
【裁判日期】    901214
【裁判案由】    公共危險等
【裁判全文】
臺灣花蓮地方法院刑事判決                            九十年度交訴字第四一號
    公  訴  人  臺灣花蓮地方法院檢察署檢察官
    被      告  甲○○
右列被告因公共危險等案件，經檢察官提起公訴（九十年度偵字第一九六一號、第二
四三五號），本院判決如左：
    主  文
甲○○服用酒類，不能安全駕駛動力交通工具而駕駛，處拘役伍拾日，如易科罰金以
參佰元折算壹日。又因過失致人於死，處有期徒刑陸月，如易科罰金，以參佰元折算
壹日；又駕駛動力交通工具肇事，致人死亡而逃逸，處有期徒刑柒月。其中有期徒刑
部分應執行有期徒刑壹年。均緩刑參年。
    事  實
一、甲○○於民國九十年六月二十三日晚間八點到十一點左右，和友人聚會喝酒，甲
    ○○喝了大約一、二瓶的維士比及三、四瓶的啤酒後，已經不能安全地駕駛動力
    交通工具，卻仍然在二十三日晚上十一點左右，駕駛車牌號碼九Ｎ─００五一號
    自用小客車，沿花蓮縣花蓮市○○路由南往北行駛，甲○○本來應該要注意酒醉
    不得駕車，並注意行車速度應依標誌的規定，沒有標誌規定者，在郊外道路時速
    不得超過六十公里，而且中央路是有舖裝柏油路面的直路，夜間有照明，沒有缺
    陷也沒有障礙物，行車視距良好，並沒有不能注意的情形，不料，甲○○因為酒
    醉精神不繼，已無法安全駕駛，而疏忽沒有注意車前狀況，竟然以八、九十公里
    左右的時速在路上疾駛，剛好一姓名年籍均不詳的成年女子正違規跨越中心分向
    島穿越車道，甲○○不及閃煞而撞倒該名不詳姓名年籍之成年女子，使得該名女
    子因為左胸肋骨骨折及急性心臟休克不治當場死亡。甲○○肇事後，竟沒有停車
    查看予以救助，反而逕自駕車逃離現場。嗣經警方據報後於翌日（二十四日）凌
    晨一點多左右，在花蓮縣花蓮市豐村土地公廟前臨檢攔獲甲○○，並於同日凌晨
    一點十四分測試甲○○呼氣所含酒精濃度含量，達每公升○‧八八毫克。
二、案經花蓮縣警察局花蓮分局報告臺灣花蓮地方法院檢察署檢察官偵查起訴。
    理  由
一、被告甲○○對於在右述時間、地點因為酒後不能安全駕駛，卻仍開車上路以致肇
    事造成該名姓名年籍不詳女子死亡的事實，都已經坦白承認，但仍堅決地否認有
    肇事逃逸的故意，辯稱：當時他已經醉了，只知道有撞倒東西，但不知道是撞到
    人，他沒有要逃逸的意思等語。而經本院查證的結果，（一）被告自白酒醉駕車
    及過失致死犯行部分：此二部分犯行除了被告的自白之外，還有道路交通事故調
    查報告表以及現場照片數張等資料附在卷內可查，此外，被告在肇事後的所作的
    呼氣中酒精濃度測試值高達每公升０點八八毫克，有酒精測試值紀錄一紙可為依
    據，依據上述道路交通事故調查報告表的記載，被告肇事當時是舖裝柏油路面的
    直路，夜間有照明，路面無缺陷也沒有障礙物，視距良好的情況，並沒有不能注
    意的情形，可是被告竟然因為酒後駕車，操控力降低以致於疏忽沒有注意而超速
    肇事，足以認定被告飲酒後已達不能安全駕駛的程度而駕駛，被告的行為當然有
    過失，另外要補充說明的是，雖然被害人違規跨越中心分向島穿越車道，就本件
    車禍的發生也有過失，但是刑法所處罰的過失致死行為，只要是行為人本身負有
    注意的義務，在能夠注意的情況之下，竟未及注意，以致造成他人死亡的結果，
    不論第三人或被害人本身有無過失，該行為人仍然要負過失致死的刑責，而本案
    的情形，正是如此，所以，被告依舊要對他的過失行為負擔刑責，臺灣省花東區
    車輛行車事故鑑定委員會鑑定的結果，也採相同的見解，有該委員會九十年九月
    十日花鑑字第九０００四六四號鑑定意見書一份在卷可稽，又被害人及該名姓名
    年籍不詳的成年女子確實是因為本件車禍造成左胸肋骨骨折及急性心臟休克而當
    場不治死亡，此已經檢察官督同法醫師相驗屬實，製有勘驗筆錄、驗斷書，以及
    相驗屍體證明書在卷為證。所以被害人的死亡結果和被告的過失行為之間，有相
    當因果關係；（二）被告否認肇事逃逸的部分：本院調查發現被告原先在警訊及
    偵查中都已經坦白承認他在他知道撞到人出事了，但是在肇事後因為心中害怕所
    以沒有停車察看就駕車逃逸的事實，再參酌被告所駕駛的自用小客車因為這次的
    車禍事故而造成駕駛座前的擋風玻璃呈網狀凹陷幾乎全碎、已無法透過該擋風玻
    璃看清車前路況、玻璃上還有被害人的血跡殘留、右側照後鏡也已毀損不堪使用
    的狀態，有卷內所附的車損照片多張可以證明，足以認定被告肇事時的撞擊力道
    極強，在這樣的撞擊下，被告一定知道已經車禍肇事，被告卻在自己車損如此嚴
    重且無法看清路況的情形下，未停車察看撞到何物就立刻開車上路，顯見被告明
    知道車禍肇事已造成人員的傷亡，被告在本院才辯稱不知道有發生車禍撞到人，
    顯然是卸責之詞，並不實在，本院不予採信，綜上所述，被告酒後駕車，過失致
    死及肇事後逃逸的事證都很明確，犯行已經足以認定。
二、被告的行為所犯的罪名是：刑法第一百八十五條之三的危險駕駛罪、第二百七十
    六條第一項過失致死罪，以及第一百八十五條之四的駕駛動力交通工具肇事致人
    死亡而逃逸罪。被告所犯的這三罪，其中危險駕駛、駕車逃逸二罪為故意犯，二
    罪犯意各別，過失致死罪係過失犯，故三罪行為都不相同，應該要分論併罰。又
    被告酒醉駕車，因而致人死亡，應依道路交通管理處罰條例第八十六條第一項之
    規定，就過失致死部分，加重其刑。本院審酌被告酒後的反應、判斷力及對汽車
    的操控能力已較平時為差，仍不顧路上人車之安危貿然駕車上路，致造成本件車
    禍發生被害人死亡的結果，且被告在肇事後沒有對被害人作任何救護的措施即行
    逃逸，因此所造成的危害，以及被害人違規穿越車道亦有疏失，被告犯罪後已妥
    為辦理被害人後事，有照片及相關資料附卷可查，顯見被告有相當的悔意等一切
    情狀，分別量處如主文所示之刑，並就被告所犯的危險駕駛罪及過失致死罪部分
    ，分別諭知易科罰金的折算標準，及就被告所犯的過失致死罪及肇事逃逸罪部分
    ，定其應執行刑。最後，依據本院卷內所附的台灣高等法院被告全國前案紀錄表
    一紙的記載，被告以前並沒有受過有期徒刑以上刑之宣告，這次被告因為一時失
    慮而犯罪，經過這一次起訴審判的程序後，相信已經得到教訓而知道警惕，應該
    沒有再度犯罪的疑慮，本院因而認為對被告所宣告的刑罰，暫時不予執行較為適
    當，所以一併諭知緩刑三年，希望被告能夠改過自新。
據上論斷，應依刑事訴訟法第二百九十九條第一項前段，刑法第一百八十五條之三、
第一百八十五條之四、第二百七十六條第一項、第四十一條第一項前段、第五十一條
第五款、第七十四條第一款，道路交通管理處罰條例第八十六條第一項，罰金罰鍰提
高標準條例第一條前段、第二條，判決如主文。
本案經檢察官李子春到庭執行職務。
中     華     民     國      九十      年    十二    月      十四      日
                                臺灣花蓮地方法院刑事庭
                                    法  官  陳雅敏
右正本證明與原本無異。
如對本判決不服，應於送達後十日內，向本院提出上訴狀。（應抄附繕本）告訴人或
被害人如對於本判決不服者，應具備理由請求檢察官上訴，其上訴期間之計算係以檢
察官收受判決正本之日期為準。
                                    法院書記官
附錄法條：
刑法第一百八十五條之三
刑法第一百八十五條之四
刑法第二百七十六條第一項


司法院資訊處製作；財團法人民間司法改革基金會備份。
